臺灣臺中地方法院刑事判決　　　　　　 100年度易字第2179號
公　訴　人　臺灣臺中地方法院檢察署檢察官
被　　　告　李坤榮
上列被告因詐欺案件，經檢察官提起公訴（一百年度偵字第九九
八七、一○六一○號），經被告於準備程序中就被訴事實為有罪
之陳述，受命法官於聽取當事人之意見後，由本院合議庭裁定由
受命法官以簡式審判程序判決如下：
    主    文
李坤榮共同意圖為自己不法之所有，以詐術使人將本人之物交付
，處有期徒刑玖月；又共同意圖為自己不法之所有，以詐術使人
將本人之物交付，處有期徒刑拾月；又共同意圖為自己不法之所
有，以詐術使人將本人之物交付，處有期徒刑柒月；又共同意圖
為自己不法之所有，以詐術使人將本人之物交付，處有期徒刑玖
月；又共同意圖為自己不法之所有，以詐術使人將本人之物交付
，處有期徒刑柒月。應執行有期徒刑壹年玖月。
    犯罪事實
一、李坤榮與自稱「蘆皇群」之真實姓名年籍不詳成年大陸人士
    （下稱「蘆皇群」）、「蘆皇群」所屬詐欺集團已成年成員
    及沈東池（所犯詐欺犯行，業經臺灣宜蘭地方法院以一百年
    度簡字第二九九號判決處以有期徒刑六月，如易科罰金，以
    新臺幣一千元折算一日確定），共同基於意圖為自己不法所
    有之犯意聯絡，由李坤榮於民國九十九年六月十四日前某日
    ，在宜蘭縣頭城鎮蘭陽技術學院附近，自沈東池處收受其所
    申請之宜蘭頭城郵局帳戶（局號：0000000號、帳號
    ：0000000號）之存摺、印章、提款卡及密碼後，隨
    即聯絡「盧皇群」告知上開帳號；該集團所屬已成年成員乃
    於同年五月二十九日，偽稱「林澤山」寄送電子郵件予詹羽
    飛，與詹羽飛在ＭＳＮ上聊天，並向詹羽飛佯稱係在香港賽
    馬協會工作，欲借用詹羽飛之臺灣帳戶下注，要求詹羽飛一
    次繳交新臺幣（下同）三萬元，至多不得超過二十萬元云云
    ，使詹羽飛不疑有他而陷於錯誤，隨即於同年六月十四日中
    午十二時許，在臺北縣淡水鎮（現改制為新北市淡水區○○
    ○路竹圍郵局匯款六萬元至前開沈東池提供之帳戶內，旋即
    由沈東池親自於同日自該帳戶提領六萬元，再依李坤榮、「
    盧皇群」之指示，轉匯至孫嘉勵（由檢察官另行偵辦）名下
    之彰化銀行汐止分行帳號00000000000000號
    帳戶，循地下匯兌管道轉匯至大陸地區由「盧皇群」收受。
    李坤榮可自詐得金額每一萬元抽取一千元利潤，而沈東池可
    自詐得金額每一萬元抽取二百元利潤。嗣詹羽飛發覺有異，
    報警處理，始依上開帳戶資料，循線查知上情。
二、李坤榮與「蘆皇群」、「蘆皇群」所屬詐欺集團已成年成員
    ，共同基於意圖為自己不法所有之犯意聯絡，由李坤榮於九
    十九年七月中旬某日提供不知情女友許雅雯（另經檢察官為
    不起訴處分）所申設之楠梓翠屏郵局帳戶（局號00000
    00號、帳號：0000000號）之局帳號予「蘆皇群」
    後，「蘆皇群」所屬詐欺集團已成年成員即分別為下列詐欺
    行為：
  (一)於九十九年七月下旬某日，該集團所屬已成年成員在網路聊
    天室自稱「林智強」與周豔平聊天，並向周豔平訛稱可代簽
    六合彩云云，致周豔平陷於錯誤，於同年八月四日、同年八
    月六日接續匯款二萬元、七萬元至許雅雯所有之上開帳戶內
    。李坤榮經由「蘆皇群」之通知，即向不知情之許雅雯借用
    上開帳戶之提款卡，將前揭二萬元、七萬元領出，再轉匯給
    「蘆皇群」，李坤榮則可自詐得金額每一萬元抽取一千元利
    潤。嗣周豔平發覺有異，報警處理，始依上開帳戶資料，循
    線查知上情。
  (二)於九十九年七月下旬某日，該集團所屬已成年成員在網路聊
    天室自稱「黃嘉豪」與莊竹君聊天，並向莊竹君訛稱要一起
    出資買香港六合彩云云，致莊竹君陷於錯誤，於同年月二十
    九日上午十一時許，至高雄市前鎮區○○○路草衙郵局匯出
    二萬元至許雅雯所有之上開帳戶內。李坤榮經由「蘆皇群」
    之通知，即向不知情之許雅雯借用上開帳戶之提款卡，將此
    二萬元領出，再轉匯給「蘆皇群」，李坤榮則可自詐得金額
    每一萬元抽取一千元利潤。嗣莊竹君發覺有異，報警處理，
    始依上開帳戶資料，循線查知上情。
  (三)於九十九年七月二十三日下午二時三十分許，該集團所屬已
    成年成員在網路聊天室自稱「林志聰」與王琳鈺聊天，並向
    王琳鈺訛稱其已中彩金一千五百六十萬元，須先繳百分之一
    稅金才能領獎云云，致王琳鈺陷於錯誤，於同年八月二日中
    午十二時許，至宜蘭縣羅東鎮○○路六九號羅東郵局，臨櫃
    匯款七萬八千元至許雅雯所有之上開帳戶內。李坤榮經由「
    蘆皇群」之通知，即向不知情之許雅雯借用上開帳戶之提款
    卡，將此七萬八千元領出，再轉匯給「蘆皇群」，李坤榮則
    可自詐得金額每一萬元抽取一千元利潤。嗣王琳鈺發覺有異
    ，報警處理，始依上開帳戶資料，循線查知上情。
  (四)於九十九年八月九日上午某時，該集團所屬已成年成員撥打
    電話予賴清德，向賴清德訛稱其生活困苦，沒錢可吃飯，請
    賴清德匯款一萬元至上開許雅雯帳戶內云云，致賴清德陷於
    錯誤，於同年八月九日中午十二時許，匯款一萬元至許雅雯
    所有之上開帳戶內。李坤榮經由「蘆皇群」之通知，即向不
    知情之許雅雯借用上開帳戶之提款卡，將此一萬元領出，再
    轉匯給「蘆皇群」，李坤榮則可自詐得金額每一萬元抽取一
    千元利潤。嗣賴清德發覺有異，報警處理，始依上開帳戶資
    料，循線查知上情。
二、案經宜蘭縣政府警察局礁溪分局報請臺灣宜蘭地方法院檢察
    署檢察官，及屏東縣政府警察局東港分局報請臺灣屏東地方
    法院檢察署檢察官呈請臺灣高等法院檢察署令轉臺灣臺中地
    方法院檢察署檢察官偵查起訴。
    理    由
一、程序方面：
  (一)本案被告李坤榮所犯係死刑、無期徒刑、最輕本刑為三年以
    上有期徒刑以外之罪，被告於行準備程序中就被訴事實為有
    罪之陳述，經法官告知簡式審判程序之旨，並聽取公訴人、
    被告之意見後，認為適宜進行簡式審判程序，而依刑事訴訟
    法第二百七十三條之一第一項規定，裁定改用簡式審判程序
    ，是本案之證據調查，依刑事訴訟法第二百七十三條之二、
    同法第一百五十九條第二項之規定，不適用傳聞法則有關限
    制證據能力之相關規定。
  (二)本案被告所為不利於己之供述，並無出於強暴、脅迫、利誘
    、詐欺、疲勞訊問、違法羈押或其他不正之方法，亦非違反
    法定障礙事由經過期間不得訊問或告知義務之規定而為，依
    刑事訴訟法第一百五十六條第一項、第一百五十八條之二規
    定，應認其有證據能力。
  (三)本案認定犯罪事實所憑之非供述證據，均無違反法定程序而
    取得之情形，依刑事訴訟法第一百五十八條之四反面規定，
    自有證據能力。
二、上揭事實，業據被告於偵查及本院審理時均坦承不諱，核與
    被害人詹羽飛、周豔平、莊竹君、王琳鈺、賴清德於警詢時
    指述遭不詳成年人等詐騙等情及共犯沈東池供述情節相符，
    並有郵政國內匯款執據影本（詹羽飛）、中華郵政股份有限
    公司宜蘭郵局九十九年十月二十八日宜字第○九九二九○三
    四○二號函附之沈東池上開帳戶立帳基本資料及交易明細、
    中國國際商業銀行自動櫃員機交易明細表影本（周豔平）、
    兆豐國際商業銀行國內匯款申請書影本（周豔平）、存款明
    細影本（莊竹君）、郵局存摺封面及內頁影本（賴清德）、
    中華郵政股份有限公司高雄郵局九十九年九月十五日高營字
    第○九九一八○三九四四號函附之許雅雯前揭帳戶開戶資料
    及交易詳情表各一份在卷可憑，足見被告自白與事實相符，
    本案事證明確，被告犯行洵堪認定，應依法論科。
三、核被告所為，均係犯刑法第三百三十九條第一項詐欺取財罪
    。被告於本院審理時供稱：是「蘆皇群」通知伊，叫伊去幫
    他領出來，伊才知道是在做詐欺，伊每領一萬元可以獲得一
    千元等語（參見本院卷第一八頁），是被告明知「蘆皇群」
    使用他人帳戶係為了詐欺他人財物，猶提供上開帳戶予「蘆
    皇群」，足見被告主觀上具有參與詐欺犯罪之意，且被告提
    供上開二個人頭帳戶乃本案五次詐欺犯行之不可或缺重要行
    為一環，被告事後又可分得詐欺所得十分之一，沈東池可分
    得詐欺所得五十分之一，因此，被告與「蘆皇群」、「蘆皇
    群」所屬詐欺集團已成年成員、沈東池，及被告與「蘆皇群
    」、「蘆皇群」所屬詐欺集團已成年成員，分別就犯罪事實
    欄一、二所示之詐欺犯行，各有犯意聯絡及行為分擔，為共
    同正犯。被告五次詐欺行為，犯意各別，行為互殊，應分論
    併罰。爰審酌被告所為嚴重擾亂金融交易秩序及阻礙國家偵
    查追緝之行使，並詐取被害人財物，使被害人受有財產上損
    失，暨其智識、犯罪目的、手段、犯罪所得，犯後坦承犯行
    ，態度尚可等一切情狀，各量處如主文所示之刑及合併定其
    應執行之刑。檢察官雖對被告上開犯行應執行刑部分具體求
    刑有期徒刑一年二月，然被告本案共有五次詐欺犯行，倘僅
    共處有期徒刑一年二月，平均下來每次犯罪僅量處被告有期
    徒刑二‧八個月，並不能反應出被告在詐欺集團中擔任收集
    帳戶及車手之參與程度，是本院審酌上情，將刑度諭知如主
    文所示，併予敘明。
據上論斷，應依刑事訴訟法第二百七十三條之一第一項、第二百
九十九條第一項前段，刑法第二十八條、第三百三十九條第一項
、第五十一條第五款，刑法施行法第一條之一第一項、第二項前
段，判決如主文。
中    華    民    國   100    年    8     月    8     日
                  刑事第十四庭  法  官  黃裕仁
以上正本證明與原本無異。
如不服本判決應於收受判決後十日內向本院提出上訴書狀，並應
敘述具體理由；其未敘述上訴理由者，應於上訴期間屆滿後二十
日內向本院補提理由書（均須按他造當事人之人數附繕本，切勿
逕送上級法院）。
                                書記官  何惠文
中    華    民    國   100    年    8     月    8     日
附錄論罪科刑法條
刑法第三百三十九條第一項
意圖為自己或第三人不法之所有，以詐術使人將本人或第三人之
物交付者，處五年以下有期徒刑、拘役或科或併科一千元以下罰
金。